臺灣臺中地方法院民事裁定
111年度聲字第259號
聲  請  人  黃僈芛  
上列聲請人與相對人中國醫藥大學附設醫院等人間請求損害賠償
事件（本院111年度醫字第8號），聲請交付法庭錄音光碟，本院
裁定如下：
    主  文
聲請人於繳納費用後，准予交付本院111年度醫字第8號損害賠償
事件於民國111年6月22日言詞辯論程序期日之法庭數位錄音光碟
。
聲請人就第一項所示法庭數位錄音光碟內容，不得散布、公開播
送，或為非正當目的使用。
聲請費用由聲請人負擔。
    理    由
一、聲請意旨略以：本件於民國111年6月22日開庭過程中，法官
    表示聲請人之主張已於書狀中陳述，無庸再當庭陳述，嚴重
    損害聲請人訴訟權益，且對於聲請人之重要主張及聲明，並
    未予以記錄或漏未完整記錄；又聲請人當庭係陳述提告之前
    有聲請調解但被告不願到場調解，希望鈞院詢問被告意願安
    排調解等語，被告訴訟代理人立即反對調解，然筆錄僅記載
    「之前調解王輝明有到場」，損害原告權益，筆錄內容與聲
    請人在螢幕上所見有所不同，為維護聲請人法律上利益，爰
    依法院組織法第90條之1、法庭錄音錄影及其利用保存辦法
    第8條之規定，聲請交付上開期日法庭錄音光碟等語。
二、按當事人及依法得聲請閱覽卷宗之人，因主張或維護其法律
    上利益，得於開庭翌日起至裁判確定後6個月內，繳納費用
    聲請法院許可交付法庭錄音內容，法院組織法第90條之1第1
    項前段定有明文。又當事人及依法得聲請閱覽卷宗之人，因
    主張或維護其法律上利益，聲請交付法庭錄音內容時，應敘
    明理由，由法院為許可與否之裁定；前項聲請經法院裁定許
    可者，每張光碟應繳納費用新臺幣50元；持有法庭錄音內容
    之人，就取得之錄音內容，不得散布、公開播送，或為非正
    當目的使用，亦為法庭錄音錄影及其利用保存辦法第8條、
    法院組織法第90條之4第1項所明定。
三、經查：聲請人為本院111年度醫字第8號損害賠償事件之當事
    人，為依法得聲請閱覽卷宗之人，其所為聲請合於前揭規定
    之期限規定，而據其敘明聲請交付法庭錄音以維護其法律上
    利益之理由，經核與法院組織法第90條之1之規定尚無不合
    ，應予准許。又聲請人依法就取得之法庭數位錄音光碟內容
    ，不得散布、公開播送，或為非正當目的使用，併特予裁示
    ，以促其注意遵守。
四、依法院組織法第90條之1第1項、第90條之4第1項，法庭錄音
    錄影及其利用保存辦法第8條，裁定如主文。
中　　華　　民　　國　　111 　年　　8 　　月　　24　　日
                  民事第六庭  法  官  巫淑芳
正本係照原本作成。
本裁定不得抗告。
中　　華　　民　　國　　111 　年　　8 　　月　　24　　日
                              書記官  楊家印